臺灣高等法院刑事裁定
111年度抗字第537號
抗  告  人  
即  受刑人  張志強



上列抗告人即受刑人因聲請定其應執行刑案件，不服臺灣桃園地
方法院中華民國111年3月4日裁定（111年度聲字第603號），提
起抗告，本院裁定如下：
    主  文
抗告駁回。                                             
    理  由
一、原裁定意旨略以：抗告人即受刑人張志強（下稱受刑人）因
    犯竊盜等案件，先後經法院分別判處如附表所示之刑確定，
    有各該判決書及其前案紀錄表可稽。又受刑人所犯如附表編
    號1所示之罪，其判決確定日期為民國109年9月25日，而附
    表編號2、3所示之罪，其犯罪日期均在109年9月25日之前，
    且以原審法院為該案犯罪事實最後判決之法院，則檢察官向
    原審法院聲請合併定刑，合於法律規定。復審酌本案各行為
    所侵害法益之專屬性或同一性、數罪對法益侵害之加重效應
    、罪數所反應之受刑人之人格特性等為綜合判斷，是本件
　　定刑，除不得逾越刑法第51條第6款所定法律之外部界限（
    即不得重於附表編號1至3所示各罪之總和〈拘役100日〉），
    亦應受內部界限之拘束（即不得重於附表編號1至2所定之應
    執行刑拘役60日、編號3所示之拘役30日，加計總和為拘役9
    0日），爰定應執行之刑拘役80日，併諭知易科罰金以新臺
    幣（下同）1千元折算1日之折算標準。受刑人所犯如附表編
    號1、2所示之罪，雖於110年3月29日執行完畢，然此僅於檢
    察官指揮執行「應執行刑」時，予以折抵之問題，並非不能
    合併定刑。另本件係就附表所示之罪聲請定其應執行之刑，
    所涉案件情節尚屬單純，可資減讓之刑期幅度有限，顯無必
    要命受刑人以言詞、書面或其他適當方式陳述意見，尚與最
    高法院刑事大法庭110年度台抗大字第489號裁定意旨無違，
    併予說明等語。
二、本件受刑人於111年3月15日提出之「上訴狀」（按應為「刑
    事抗告狀」之誤繕）雖於理由欄僅載敘「說明：理由後補」
    一語（見本院卷第15頁），惟原審於111年3月21日訊問受刑
    人「你抗告的意思為何」時，受刑人稱：「我希望定應執行
    刑再輕一點，另外我老婆要生產，我希望可以出去照顧她，
    我希望可以延後執行」等語，並經書記官製作書面訊問筆錄
    ，由受刑人簽名在案(見原審卷第105、106頁)。刑事訴訟法
    第407條規定「提起抗告，應以抗告書狀，敘述抗告之理由
    ，提出於原審法院為之」。本件受刑人於提出抗告時，雖未
    敘明抗告理由，然其既於原審訊問時已表明抗告理由，復經
    原審將其抗告理由作成書面之訊問筆錄，應認受刑人之本件
    抗告合於法定程式，毋庸再行命其補正。
三、本院之判斷：
　㈠按裁判確定前犯數罪者，併合處罰之；數罪併罰，分別宣告
    其罪之刑，若宣告多數有期徒刑者，於各刑中之最長刑期以
    上，各刑合併之刑期以下，定其刑期，但不得逾30年；宣告
    多數拘役者，比照前款定其刑期，但不得逾120日；又數罪
    併罰，有二裁判以上者，依第51條之規定，定其應執行之刑
    ，刑法第50條第1項前段、第51條第5款、第6款、第53條分
    別定有明文。次按刑事訴訟法第370條第2項、第3項，已針
    對第二審上訴案件之定應執行之刑，明定有不利益變更禁止
    原則之適用。而分屬不同案件之數罪併罰有應更定執行刑之
    情形，倘數罪之刑，曾經定其執行刑，再與其他裁判宣告之
    刑定其執行刑時，在法理上亦應同受此原則之拘束。是以另
    定之執行刑，其裁量所定之刑期，不得較重於前定之執行刑
    加計其他裁判宣告之刑的總和，上揭法律明文之定刑限制，
    即法理上所稱之外部性界限。又法院於裁量另定應執行之刑
    時，只須在不逸脫上開範圍內為衡酌，倘其裁量權行使無顯
    然違反比例原則之裁量權濫用情形，亦不悖於定應執行刑之
    恤刑目的者，即無違裁量權之內部性界限。
  ㈡查，受刑人犯如附表所示3罪，其犯罪時間均在附表編號1之
    罪，於109年9月25日判決確定之前，且原審係該等案件犯罪
    事實最後判決之法院，是原審依檢察官之聲請，合併定其應
    執行之刑，並無違誤。其次，原審在附表編號1、2前定之執
    行刑（拘役60日）加計編號3裁判宣告之刑（拘役30日）之
    總和即拘役90日以下，定刑拘役80日（含易科罰金之折算標
    準），合於定刑裁量權之內部界限與外部界限。且受刑人所
    犯附表編號1、2之罪，均為竊盜罪，編號3之罪為違反毒品
    危害防制條例案件（持有第二級毒品罪），在犯罪類型、罪
    質、侵害法益及對社會危害情形上不盡相同，則原審裁定定
    刑拘役80日，並未逾越法律之目的及法律秩序理念規範之比
    例原則、平等原則、責罰相當原則暨重複評價禁止原則，亦
    不悖於定應執行刑之恤刑目的，係法院於個案裁量權之適法
    行使，核無不當。是抗告意旨要求再從輕定刑，為無理由。
    至於受刑人以家庭因素請求延後執行乙節，此屬檢察官指揮
    執行之權限，本院無權決定，其執此抗告，亦無理由。
四、綜上所述，受刑人之本件抗告，為無理由，應予駁回。
據上論斷，應依刑事訴訟法第412條，裁定如主文。　　 　　　
中　　華　　民　　國　　111 　年　　4 　　月　　 14 　日
                  刑事第二十二庭審判長法　官   王美玲
                                      法　官   葉韋廷
                                      法　官   陳銘壎
以上正本證明與原本無異。
不得再抗告。
                                      書記官   吳思葦
中　　華　　民　　國　　111 　年　　4 　　月　　 14 　日
附表：受刑人張志強定應執行刑案件一覽表
編            號  1 2 罪            名  竊盜 竊盜 宣     告     刑  拘役40日，如易科罰金以1千元折算1日 拘役30日，如易科罰金以1千元折算1日 犯罪日期（民國）  109年3月17日 109年2月19日 偵查機關及案號  臺灣新北地方檢察署109年度偵字第19452號 臺灣新北地方檢察署109年度偵緝字第2365號 最  後  事實審 法    院 臺灣新北地方法院 臺灣新北地方法院  案    號 109年度簡字第4955號 109年度簡字第5803號  判決日期 109年8月20日 109年10月7日 確  定   判  決 法    院 臺灣新北地方法院 臺灣新北地方法院  案    號 109年度簡字第4955號 109年度簡字第5803號  判    決 確定日期 109年9月25日  109年11月12日 備            註  1.新北地檢署109年度執字第13445號。 2.新北地檢110年執更字第1010   號。 3.編號1至2之罪刑，曾經新北地院110年度聲字第3號裁定定應執行刑拘役60日。  1.新北地檢署109年度執字第13445號。 2.新北地檢110年執更字第1010   號。 3.編號1至2之罪刑，曾經新北地院110年度聲字第3號裁定定應執行刑拘役60日。  


編            號  3 以下空白 罪            名  毒品危害防制條例  宣     告     刑  拘役30日，如易科罰金以1千元折算1日  犯罪日期（民國）  109年8月6日  偵查機關及案號  臺灣桃園地方檢察署109年度毒偵字第5064號  最  後  事實審 法    院 臺灣桃園地方法院   案    號 110年度簡上字第154號   判決日期 110年10月29日  確  定   判  決 法    院 臺灣桃園地方法院   案    號 110年度簡上字第154號   判    決 確定日期 110年10月29日   備            註  桃園地檢署111年度執字第1906號